【裁判字號】    97,訴,3486
【裁判日期】    971031
【裁判案由】    毒品危害防制條例
【裁判全文】
臺灣板橋地方法院刑事判決              97年度訴字第3486號
公  訴  人  臺灣板橋地方法院檢察署檢察官
被      告  甲○○
上列被告因違反毒品危害防制條例案件，經檢察官提起公訴（97
年度毒偵字第5482號），本院訊問被告為有罪陳述後，改依簡式
審判程序審理，並判決如下：
    主  文
甲○○施用第一級毒品，處有期徒刑玖月，扣案之海洛因貳包（
合計毛重零點玖陸公克）沒收銷燬之。
    事  實
一、甲○○於民國91年間因施用毒品案件，經本院以91年度毒聲
    字第354 號裁定送觀察勒戒後，因認有繼續施用毒品傾向，
    再經本院以92年度毒聲字第57號裁定令入戒治處所施以強制
    戒治，嗣經本院以92年度毒聲字第1753號裁定停止戒治，所
    餘戒治期間付保護管束，於93年1 月9 日期滿視為執行完畢
    ，並由臺灣板橋地方法院檢察署檢察官以93年戒毒偵字第64
    號為不起訴處分確定。詎明知海洛因係毒品危害防制條例第
    2 條第2 項第1 款所定之第一級毒品，依法不得施用、持有
    ，竟於基於施用第一級毒品海洛因之犯意，於97年6 月22日
    上午某時，在其臺北縣泰山鄉○○路52號住處，以針筒注射
    之方式，施用第一級毒品海洛因1 次。嗣經警於同日下午14
    時許，在臺北縣板橋市○○路○ 段174 巷163 弄5 號前查獲
    ，並扣得第一級毒品海洛因2 小包（共計毛重0.96公克）。
    經警採驗尿液結果，呈嗎啡陽性反應，而悉上情。
二、案經臺北縣政府警察局板橋分局報告臺灣板橋地方法院檢察
    署檢察官偵查起訴。
    理  由
一、訊據被告甲○○於本院審理中，對上揭事實坦承不諱，而被
    告經警於97年6 月22日下午15時22分許採尿送驗結果（檢體
    編號：A0000000號），呈嗎啡陽性反應，有姓名代碼對照表
    、臺灣檢驗科技股份有限公司濫用藥物檢驗報告各1 件在卷
    可查（見偵查卷第17頁、第32頁）。此外，並有白色粉末2
    包扣案可稽，經鑑驗結果確屬海洛因成分無誤（共計毛重0.
    96公克），此有毒品初步鑑驗照片在卷可佐（見偵查卷第26
    頁）。足見被告所為自白與事實相符，而得採為認定之依據
    。次查，被告於91年間因施用毒品案件，經本院以91年度毒
    聲字第354 號裁定送觀察勒戒後，因認有繼續施用毒品傾向
    ，再經本院以92年度毒聲字第57號裁定令入戒治處所施以強
    制戒治，嗣經本院以92年度毒聲字第1753號裁定停止戒治，
    所餘戒治期間付保護管束，於93年1 月9 日期滿視為執行完
    畢乙節，有台灣高等法院被告前案紀錄表及刑案查註紀錄表
    各1 件在卷可稽。被告於上開強制戒治執行完畢後5 年內再
    犯本件施用毒品犯行，事證明確，犯行堪以認定。
二、按海洛因屬毒品危害防制條例第2 條第2 項第1 款所列之第
    一級毒品，核被告甲○○所為，係犯毒品危害防制條例第10
    條第1 項之施用第一級毒品海洛因罪。其施用前後非法持有
    第一級毒品之低度行為，已為施用之高度行為所吸收，不另
    論罪。爰審酌被告已有施用毒品紀錄，且經判處有期徒刑在
    案，竟又為本件犯行，顯見其未知戒除毒癮，意志力薄弱，
    並考量施用毒品乃自戕行為，所生危害非鉅，暨被告坦承施
    用毒品犯行之犯後態度等一切情狀，量處如主文所示之刑。
    扣案之海洛因2 包（合計毛重0.96公克）為毒品，已認定如
    前，爰依毒品危害防制條例第18條第1 項前段之規定宣告沒
    收銷燬之。
三、末按「除被告所犯為死刑、無期徒刑、最輕本刑為三年以上
    有期徒刑之罪或高等法院管轄第一審案件者外，於前條第一
    項程序進行中，被告先就被訴事實為有罪之陳述時，審判長
    得告知被告簡式審判程序之旨，並聽取當事人、代理人、辯
    護人及輔佐人之意見後，裁定進行簡式審判程序」，刑事訴
    訟法第273 條之1 第1 項定有明文。查本件被告涉犯之毒品
    危害防制條例第10條第1 項之施用毒品罪，法定本刑均非最
    輕本刑為3 年以上有期徒刑之罪，且被告於本院準備程序期
    日中已就被訴事實為有罪之陳述，經告知被告簡式審判程序
    之旨後，被告及公訴人對於本件改依簡式審判程序審理亦均
    表示無意見，是本院即依前揭刑事訴訟法規定，裁定本件進
    行簡式審判程序，附此敘明。另依「法院辦理刑事訴訟案件
    應行注意事項」第144 點之規定，有罪判決書應記載之「犯
    罪事實」，係指符合犯罪構成要件之具體社會事實，如被告
    犯罪之時間、地點、手段以及其他該當於犯罪構成要件而足
    資認定既判力範圍之具體社會事實。至於構成要件以外之其
    他適用法律事實，例如刑法總則之加重或減輕事由，可無須
    在「犯罪事實」欄中記載。爰依上開規定記載本件犯罪事實
    欄，併此敘明。
據上論斷，應依刑事訴訟法第273 條之1 第1 項、第299 條第1
項前段，毒品危害防制條例第10條第1 項、第18條第1 項前段，
判決如主文。
本案經檢察官王家春到庭執行職務。
中    華    民    國    97    年    10    月    31    日
                  刑事第二十庭  法  官  汪怡君
上列正本證明與原本無異。
如不服本判決，應於送達後十日內敘明上訴理由，向本院提出上
訴狀
                                書記官  田世杰
中    華    民    國    97    年    10    月    31    日
附錄本案論罪科刑法條全文：
毒品危害防制條例第10條
施用第一級毒品者，處六月以上五年以下有期徒刑。
施用第二級毒品者，處三年以下有期徒刑。


司法院資訊處製作；財團法人民間司法改革基金會備份。
